Minutes et répertoires du notaire Gabriel LANTIER, 6 novembre 1694 - 21 octobre 1704 (étude XXIII)
Archives nationales
- Minutes de Gabriel LANTIER, novembre 1694 - 21 octobre 1704; MC/ET/XXIII/372 - MC/ET/XXIII/390
  - Minutes. 1701, juin - décembre, juin - décembre 1701; MC/ET/XXIII/385
    - Accord entre Jacques Philippe LEFEVRE, marchand chapelier, et Louis Guillaume DELAPIERRE, maître de danse, rue Saint-André-des-Arts, et Nicole PERRET, sa femme, concernant la succession d'Eléonore PERRET, sœur de Nicole., 12 juin 1701; MC/ET/XXIII/385
      Musique XVIIIe siècle, danseurs (1.088 actes), par Madeleine Jurgens, Mireille Rambaud, Valérie Brousselle, 1963, 1984-1996. Le fichier a été traité pour la partie 'danseurs'.(fichier papier entièrement dématérialisé; voir contexte dans le Plan d’orientation général - Notaires de Paris, guides thématiques du Minutier).
      Date de création de la notice: 2005
      accord; Saint-André-des-Arts (rue); Delapierre, Louis-Guillaume; Lefevre, Jacques Philippe; Perret, Nicole; Perret, Eléonore; danseur; enseignant; commerçant; fabricant d'accessoires vestimentaires
    - Adam (Jean) marchand mercier joaillier grosser rue du Hurepoix § Mariage de .., 12 juin 1701; MC/ET/XXIII/385
      contrat de mariage; Adam, Jean
    - Adam (Jean) marchand mercier joaillier grossier à Paris § Mariage du fils de feu .., 12 juin 1701; MC/ET/XXIII/385
    - Landry (Denis) Graveur et marchand en taille-douce rue Saint Jacques § Comparutions, 18 juin 1701; MC/ET/XXIII/385
    - Hermange (Jean) dit la Fontaine entrepreneur de bâtiments § Sentence arbitrale (au sujet des ouvrages de maçonnerie faits en société avec P. Jobois), 21 juin 1701; MC/ET/XXIII/385
      Hermange, Jean
    - Jobeis (Pierre) entrepreneur de bâtiments § Sentence arbitrale (au sujet des ouvrages de maçonnerie faits en société avec J. Hermage), 21 juin 1701; MC/ET/XXIII/385
      Jobeis, Pierre
    - Jolivet (Pierre) maître maçon; à Paris § bail par la veuve de .., 3 juillet 1701; MC/ET/XXIII/385
      bail; Jolivet, Pierre
    - Mayeux (Jean) maître brodeur rue des Petits Carreaux § obligation de la veuve de .., 14 juillet 1701; MC/ET/XXIII/385
    - Mayeux (Pierre) maître brodeur rue des Petits Carreaux § Obligation, 14 juillet 1701; MC/ET/XXIII/385
    - Falampin (Claude) maître serrurier à Paris § transport de rente la veuve de .., 16 juillet 1701; MC/ET/XXIII/385
      transport de droits; Falampin, Claude
    - David (Louis) maître menuisier rue Verderet § bail à .., 5 août 1701; MC/ET/XXIII/385
      bail; David, Louis
    - Cadot (Louis) marchand tapissier rue de la Harpe § bail, 5 août 1701; MC/ET/XXIII/385
    - Choiseau (Gilles) tapissier fg. Saint-Jacques § échange, 14 août 1701; MC/ET/XXIII/385
      échange; Choiseau, Gilles
    - Aboulard (Guillaume Louis) marchand verrier faïencier rue Saint-Jacques § Atemoyement, 18 août 1701; MC/ET/XXIII/385
      Aboulard, Guillaume Louis
    - Contrat d'alloué entre Catherine Laseux, fille, et Pierre Vaudin, enlumineur, moyennant 30 livres., 9 septembre 1701; MC/ET/XXIII/385
      contrat de travail; Laseux, Catherine; Vaudin, Pierre; dessinateur
    - Montilly (Gabriel) maçon du pays de la Marche rue Saint-Fiacre à Paris § Mainlevée apportée, 6 novembre 1701; MC/ET/XXIII/385
      Montilly, Gabriel
    - Pajot (Pierre), maître peintre, rue Bourg Tibourg § Mariage de .., 20 novembre 1701; MC/ET/XXIII/385
      contrat de mariage; Pajot, Pierre
    - Le comte (Antoine) maçon rue Neuve Sainte-Geneviève § obligation, 21 novembre 1701; MC/ET/XXIII/385
      obligation; Le Comte, Antoine
    - Maloin (Jean Baptiste), maître menuisier, à Paris § Obligation envers .., 22 novembre 1701; MC/ET/XXIII/385
      obligation; Maloin, Jean Baptiste
    - Bail à rente par la veuve de Louis Vigneur, architecte des bâtiments du roi, demeurant à Paris., 24 novembre 1701; MC/ET/XXIII/385
      bail; Vigneur, Louis; architecte
    - Inventaire après décès de Nicolas l'Espagnol, seigneur de Fontenoy, maître ordinaire en la Chambre des Comptes, demeurant quai d'Alençon, mentionnant des tapisseries dont l'Histoire de Cléopatre et l'Histoire de Psyché., 9 décembre 1701; MC/ET/XXIII/385
      inventaire après décès; Alençon (quai d'); L'Espagnol, Nicolas; magistrat; comptable
    - Buard (François) marchand tapissier à Paris § Constitution à la veuve de .., 14 décembre 1701; MC/ET/XXIII/385
      constitution de rente; Buard, François
  - Minutes. 1702, janvier - juin, janvier - juin 1702; MC/ET/XXIII/386; Document détérioré.
    - Mariage entre Etienne FOY, maître de danse, Pont Saint-Michel, fils de Jean FOY, marchand à La Ferté-Alais, décédé, et de Madeleine LELOUP, décédée, et Marguerite BAUDELET, fille de Claude BAUDELET, maître tailleur d'habits., 16 février 1702; MC/ET/XXIII/386
      contrat de mariage; Saint-Michel (pont); Foy, Etienne; Foy, Jean; Leloup, Madeleine; Baudelet, Marguerite; Baudelet, Claude; danseur; enseignant; commerçant; tailleur d'habits
    - Vente concernant Louis Vigneux, architecte des bâtiments du roi, demeurant rue Saint-Benoît., 26 mars 1702; MC/ET/XXIII/386
      acte de vente; Saint-Benoît (rue); Vigneux, Louis; architecte
    - Baillard (Jean) maçon de présent à Paris § transaction, 8 avril 1702; MC/ET/XXIII/386
      accord; Baillard, Jean
    - Engagement pour 2 ans comme comédien comique dans la troupe du roi de Suède, de Jacques DELAROQUE, comédien, rue des Fossés-Saint-Germain-des-Prés., 10 avril 1702; MC/ET/XXIII/386
      Théâtre XVIIIe siècle (395 actes), par Valérie Brousselle, Guillaume Nahon, Xenia Pamfilova, v. 1960-2000 (fichier papier entièrement dématérialisé; voir contexte dans le Plan d’orientation général - Notaires de Paris, guides thématiques du Minutier).
      Date de création de la notice: 2003
      Fossés-Saint-Germain-des-Prés (rue des); Delaroque, Jacques; acteur
    - Couchault (Simon) maître serrurier rue des Trois Maures § quittance, 4 mai 1702; MC/ET/XXIII/386
      quittance; Couchault, Simon
    - Levesque (Nicolas Claude), marchand orfèvre, rue Saint-Louis § Apprentissage, 10 mai 1702; MC/ET/XXIII/386
      contrat d'apprentissage; Levesque, Nicolas Claude
    - Orfèvre (apprentissage) § Contrat pour 5 ans entre Jeanne de Farcy, veuve de Claude Dechevance marchand orfèvre, et Nicolas Claude Lévesque, marchand orfèvre, au profit de Claude Dechevance, âgé de 14 ans, fils de Claude, Logé, nourri, blanchi, Moyennant 200 l., 10 mai 1702; MC/ET/XXIII/386
    - Déchérence (Claude), marchand orfèvre, à Paris § Apprentissage du fils de feu .., 10 mai 1702; MC/ET/XXIII/386
      contrat d'apprentissage; Déchérence, Claude
    - Prevost (Charles François) marchand tapissier rue de la Harpe § dépôt de pièces, 18 juin 1702; MC/ET/XXIII/386
      Prevost, Charles François
    - Falampin (Claude) maître Serrurier à Paris § Convention de la veuve de .., 24 juin 1702; MC/ET/XXIII/386
      Falampin, Claude
  - Minutes. 1702, juillet - décembre, juillet - décembre 1702; MC/ET/XXIII/387; Document détérioré.
    - PETIT (Charles) Maître maçon § Bail .., 4 juillet 1702; MC/ET/XXIII/387
      bail; Petit, Charles
    - Loyseau (Pierre), marchand orfèvre, rue Saint-Jacques de la Boucherie § Bail .., 4 juillet 1702; MC/ET/XXIII/387
      bail; Loyseau, Pierre
    - VIDAL (Louis) Sculpteur Rue Saint Paul § Bail -, 4 juillet 1702; MC/ET/XXIII/387
      bail; Vidal, Louis
    - FALAMPIN (Claude) Maître Serrurier. Rue des Poirées § Bail., 6 juillet 1702; MC/ET/XXIII/387
      bail; Falampin, Claude
    - Certificat de François BERNARD, maître de danse. Rue Zacharie., 11 juillet 1702; MC/ET/XXIII/387
      certificat; Zacharie (rue); Benard, François; danseur; enseignant
    - DRIARD (Antoine) Maître maçon Petite rue de Taranne § Compte .., 19 juillet 1702; MC/ET/XXIII/387
      Driard, Antoine
    - Chorot (Jean), peintre, Ville Neuve, paroisse Notre-Dame de Bonne-Nouvelles § Repondant, 21 juillet 1702; MC/ET/XXIII/387
      Chorot, Jean
    - LEGROS (François) Maçon Rue de Reuilly § Devis et marché de maçonnerie passe par .., 27 août 1702; MC/ET/XXIII/387
      devis; marché; Legros, François
    - BRUCONI (Pierre) Maçon Vitry sur Seine § Titre nouvel, 26 septembre 1702; MC/ET/XXIII/387
      titre nouvel; Bruconi, Pierre
    - JAMOT (Jacques) Maître serrurier Rue des Canettes § Inventaire après décès de .., 21 octobre 1702; MC/ET/XXIII/387
      inventaire; Jamot, Jacques
    - Mariage entre Jean-François MONGAST, dit AUBERT, fils d'Étienne MONGAST, dit AUBERT, maître de danse, décédé, et de Madeleine GAULTIER, et Marguerite Louise CARTIGNY, fille de Jacques, marchand bourgeois de Paris, et huissier au Châtelet., 29 octobre 1702; MC/ET/XXIII/387
      contrat de mariage; Mongast dit Aubert, Étienne; Mongast dit Aubert, Jean-François; Gaultier, Madeleine; Cartigny, Marguerite Louise; Cartigny, Jacques; danseur; enseignant; huissier de justice; commerçant
    - PICHORET (Pierre Corneille), Maître peintre § Présent au mariage MONGAST - FERTIGNY, 29 octobre 1702; MC/ET/XXIII/387
      contrat de mariage; Pichoret, Pierre Corneille
    - JAMOT (Jacques) Maître serrurier Rue des Canettes § Remariage de la veuve de .., 5 novembre 1702; MC/ET/XXIII/387
      contrat de mariage; Jamot, Jacques
    - MASSE (Antoine) Serrurier Rue des Canettes § Mariage de .., 5 novembre 1702; MC/ET/XXIII/387
      contrat de mariage; Masse, Antoine
    - LE VACHÉ (Louis) Maître fondeur Rue Mariveau. § Titre nouvel .., 21 novembre 1702; MC/ET/XXIII/387
      titre nouvel; Le Vaché, Louis
    - DUHAMEL (Louis) Horloger du Roi Cour du Palais § Inventaire après décès de la mère de .., 29 novembre 1702; MC/ET/XXIII/387
      inventaire; Duhamel, Louis
    - Duhamel (Isaac), maître et marchand orfèvre, rue Dauphine § Inventaire après décès de la mère de .., 29 novembre 1702; MC/ET/XXIII/387
      inventaire après décès; Duhamel, Isaac
    - DEVERLY (Jacques) Maçon; Grande rue faubourg Saint-Jacques § Mariage de ..; Désistement; 2 actes, 9 décembre 1702; MC/ET/XXIII/387
      contrat de mariage; Deverly, Jacques
    - PETIT (Jean) Architecte; Fossés de Monsieur le Prince § Bail., 4 juillet 1707; MC/ET/XXIII/387
      bail; Petit, Jean
  - Minutes. 1703, janvier - juin, janvier - juin 1703; MC/ET/XXIII/388; Document détérioré.
    - DELACROIX (Jean) Tapissier ordinaire du Roi aux Gobelins Hôtel royal des Gobelins § Substitution .., 3 janvier 1703; MC/ET/XXIII/388
      Delacroix, Jean
    - DOUZANVILLIER (Louis) Maître menuisier Rue Zacharie § Mise en apprentissage chez .., 4 janvier 1703; MC/ET/XXIII/388
      contrat d'apprentissage; Douzanvillier, Louis
    - Menuisier (apprentissage de) § Mise en .. de Forestier (Antoine) âgé de 17 ans, pour 4 ans, chez Douzan Villier (Louis), qui le nourri, loge et blanchi, moyennant 120 livres, 4 janvier 1703; MC/ET/XXIII/388
      contrat d'apprentissage; Forestier, Antoine; Douzan Villier, Louis
    - LAFOREST (Antoine) Maçon Grande rue Saint Victor § Marché passé par .., 8 janvier 1703; MC/ET/XXIII/388
      marché; Laforest, Antoine
    - FALAMPIN (Claude) Maître Serrurier Rue des Poirées § Bail par la veuve de ..; IAD C.F. Caillet 14-6-1690 LXXV, 369; cm fils C.F. Caron 22-2-1688; IV, 254; cm fille C.F Gary 1-5-1671; LIX, partage succ. C.F. Remond 15-12-1690 XLIII, 11 janvier 1703; MC/ET/XXIII/388
      partage; bail; Falampin, Claude
    - CORNILLIER Maître Cartier Rue de .. paroisse Saint-Martial en la Cité § Testament de la femme de .., 12 février 1703; MC/ET/XXIII/388
      testament
    - DUHAMEL (Michel) Maçon Rue de la Mortellerie § Désistement et compromis., 23 février 1703; MC/ET/XXIII/388
      Duhamel, Michel
    - LEFEBRE (Nicolas) Maître menuisier ordinaire des bâtiments du Roi § Mariage de la fille de .., 1er mai 1703; MC/ET/XXIII/388
      contrat de mariage; Lefebre, Nicolas
    - LEFEBURE (Nicolas) maître menuisier Rue de la parcheminerie § Désistement .., 12 mai 1703; MC/ET/XXIII/388
      Lefebure, Nicolas
    - LAFRAYE (Jean de) Tapissier ordinaire du roi aux Gabelins Faubourg Saint Marcel. § Mariage de .., 3 juin 1703; MC/ET/XXIII/388
      contrat de mariage; Lafraye, Jean de
    - FALAMPIN (Claude) Maître Serrurier Paroisse Saint-Benoit § Remboursement., 26 juin 1703; MC/ET/XXIII/388
    - DUFAY (Pierre) Relieur et doreur Rue des Sept Voies § Mariage de .., 27 juin 1703; MC/ET/XXIII/388
      contrat de mariage; Dufay, Pierre
    - PLANIE (Jean) Maître maçon Rue des Francs Bourgeois § Mémoire de devis des ouvrages de maçonnerie de faire dans une maison par .., 12 mai 1708; MC/ET/XXIII/388
      devis; Planie, Jean
  - Minutes. 1703, juillet - décembre, juillet - décembre 1703; MC/ET/XXIII/389
    - FROUILLE (Charles) menuisier Mantes sur Seine § Mariage de la fille de .., 10 juillet 1703; MC/ET/XXIII/389
      contrat de mariage; Frouille, Charles
    - FALEMPIN (Claude) Maître Serrurier Rue des Poirées § Bail., 16 juillet 1703; MC/ET/XXIII/389
    - VERNESSON (Brice) graveur Rue Mouffetard § Rétrocession raportée .., 19 juillet 1703; MC/ET/XXIII/389
      Vernesson, Brice
    - Inventaire après décès de Annet Pradeaux, marchand tapissier, mentionnant des tapisseries d'Auvergne., 26 juillet 1703; MC/ET/XXIII/389
      tapisseries d'Auvergne
      inventaire après décès; Pradeaux, Annet; tapissier
    - DONON (Pierre) menuisier Rue Saint Victor § Donation .., 18 août 1703; MC/ET/XXIII/389
      donation; Donon, Pierre
    - MICHAUX (Guillaume) Sculpteur Rue des prêtres § Bail .., 7 octobre 1703; MC/ET/XXIII/389
      bail; Michaux, Guillaume
    - FALAMPIN (Claude) Maître Serrurier Rue des Poirées § Quittance de Remboursement., 22 décembre 1703; MC/ET/XXIII/389
      quittance; Falampin, Claude
    - LEPRESTRE (Jacques) Maître batteur d'or Rue des Gravilliers § Quittance, 23 décembre 1703; MC/ET/XXIII/389
      quittance; Leprestre, Jacques
    - LE PRESTRE (Pierre) Maître batteur d'or § Quittance, 23 décembre 1703; MC/ET/XXIII/389
      quittance; Le Prestre, Pierre
    - DUHAMEL (Louis) Horloger du Roi Cour du Palais § Déclaration .., 27 décembre 1703; MC/ET/XXIII/389
      déclaration; Duhamel, Louis
  - Minutes. 1704, janvier - 21 octobre, janvier - 21 octobre 1704; MC/ET/XXIII/390
    - Voyenne (Vincent), maître menuisier, rue du Fruit d'Amour § Mariage .., 20 janvier 1704; MC/ET/XXIII/390
      contrat de mariage; Voyenne, Vincent
    - ROUSSEAU (Jérôme) Maître maçons Rue du Croissant § Comparution .., 21 janvier 1704; MC/ET/XXIII/390
      Rousseau, Jérôme
    - Malingre (François), maître menuisier, rue Montmartre § Mariage de la pupille de .., 30 janvier 1704; MC/ET/XXIII/390
      contrat de mariage; Malingre, François
    - Goudin (Mathieu), marchand orfèvre, rue des Arcis § Mariage de .., 30 janvier 1704; MC/ET/XXIII/390
      contrat de mariage; Goudin, Mathieu
    - LANGLOIS (Eustache) Maître fondeur Rue au Maire § Mariage de .., 25 mars 1704; MC/ET/XXIII/390
      contrat de mariage; Langlois, Eustache
    - POQUET (Guillaume) Maître maçon Rue Saint-Denis § Inventaire après décès du feu de .., 8 mai 1704; MC/ET/XXIII/390
      inventaire; Poquet, Guillaume
    - POQUET (Pierre) Maître maçon Rue Saint Denis § Inventaire après décès du feu de .., 8 mai 1704; MC/ET/XXIII/390
      inventaire; Poquet, Pierre
    - GOBIN (Jean François) Architecte juré expert Rue Guénégaud § Quittance .., 13 septembre 1704; MC/ET/XXIII/390
      quittance; Gobin, Jean François
    - FALAMPIN (Claude) Maître serrurier Rue des Poirées § Quittance., 13 juin 1744; MC/ET/XXIII/390
- Répertoire(s) de Gabriel LANTIER, 2 janvier 1695 - 1805; MC/RE/XXIII/3 - MC/RE/XXIII/16
  - Répertoire. 1695, 2 janvier - 1704, 11 octobre, 2 janvier 1695 - 11 octobre 1704; MC/RE/XXIII/3
    Informations concernant le classement et la cotation:
    Le niveau inférieur de description, quand il existe, correspond aux mentions d'actes contenues dans le répertoire. Parmi celles-ci, certaines peuvent y être décrites, de manière plus ou moins détaillée. Pour consulter l'acte proprement dit, il convient de rechercher la cote au niveau des articles (registre ou liasse) des minutes du notaire (cote de type 'MC/ET').
  - Répertoire. an VII, vendémiaire - an XIV, nivôse, 5 vendémiaire an VII (26 septembre 1798) - 10 nivôse an XIV (1805); MC/RE/XXIII/16
    Répertoire des notaires Alexandre Honnet (5 vendémiaire an VII (26 septembre 1798)-16 brumaire an VIII (7 novembre 1799), Gabriel Lantier (17 mai-28 juin 1697), Jean Morisseau (21 brumaire an VIII (12 novembre 1799)-10 nivôse an XIV (31 décembre 1805)).